臺灣澎湖地方法院刑事判決　　　　　　　　　　　　　　九十三年度訴字第四六號
　　公　訴　人　臺灣澎湖地方法院檢察署檢察官
　　被　　　告　乙○○　男　三.
　　指定辯護人　本院公設辯護人丁○○
　　被　　　告　己○○　男　二.
　　選任辯護人　魯惠良律師
右列被告因違反毒品危害防制條例案件，經檢察官提起公訴（九十三年度偵字第四二
二號、四三六號）及併案審理（九十三年度偵字第四八九號），本院判決如左：
    主  文
乙○○、己○○共同連續販賣第二級毒品，乙○○處有期徒刑玖年，己○○處有期徒
刑柒年陸月，扣案紅色小冊壹本、封口機壹臺、門號Ｚ000000000號行動電
話壹支、夾鍊袋陸拾肆個、膠布陸捲、剪刀壹支、鐵線壹支、湯匙壹支均沒收之，乙○○販毒所得新臺幣參萬伍仟壹佰元及己○○販毒所得於上述伍仟壹佰元範圍內，沒
收之，如全部或一部不能沒收時，以其財產抵償之。
    事　實
一、乙○○意圖營利，基於販賣第二級毒品甲基安非他命之概括犯意，自民國九十三
    年一月底某日起，陸續在高雄地區，向綽號「塑膠」之不詳姓名成年男子，以每
    錢新臺幣（下同）五千五百元之價格，販入第二級毒品甲基安非他命，除部分供
    自己施用及轉讓他人施用外（施用、轉讓部份均經裁判確定），並於附表一所示
    之時間、地點，以高於原購買成本之價格，賣出給丙○○及戊○○等二人，總計
    販售四次，詳細賣出之數量、金額及過程，均詳如附表一所載，共因而得款三萬
    元。
二、乙○○承前犯意，並與己○○共同基於販賣第二級毒品甲基安非他命以營利之概
    括犯意聯絡，二人合資於九十三年四月底某日，由乙○○出面在高雄地區向「塑
    膠」購得甲基安非他命，乙○○並就自己出資取得之甲基安非他命，又由己○○
    提供所有門號Ｚ000000000號行動電話，作為販毒聯繫之用，而由己○○與欲購買毒品之人議妥交易數量及價格，再向乙○○取得甲基安非他命交付欲
    購買毒品之人並視情形取款，總計先後賣出七次甲基安非他命給吳志麒、陳逸凡
    、吳文志、甲○○、姓名不詳綽號「該仔」、「蔡頭」之成年男子，詳細之時間
    、地點、數量、金額及過程，均如附表二所載，乙○○並將各次販賣甲基安非他
    命之對象及金額，摘要紀錄在自己所有之紅色小冊上，總計取得販賣毒品價款五
    千一百元。
三、嗣於九十三年五月六日，警方據報請領搜索票，繼而至乙○○、己○○在澎湖縣
    馬公市東文里五十之十三號二Ｏ一室、三Ｏ一室租屋處分別搜索，當場扣押前述
    行動電話一支、紅色小冊一本，並扣押乙○○所有之封口機一臺、夾鍊袋六十四
    個、膠布六捲、剪刀一支、鐵線一支、湯匙一支等用來分裝甲基安非他命以供販
    賣之物品，另扣得二人施用毒品之器具及施用殘渣。
四、案經澎湖縣警察局馬公分局報告及臺灣澎湖地方法院檢察署檢察官自動檢舉偵查
    起訴及併案審理。
    理　由
一、按被告以外之人，於司法警察調查中所為之陳述，與審判中不符時，其先前之陳
    述具有較可信之特別情況，且為證明犯罪事實存否所必要者，得為證據，刑事訴
    訟法第一百五十九條之二定有明文。本件被告己○○對於被告以外之人於司法警
    察調查中所為之陳述，均依刑事訴訟法第一百五十九條之五第一項規定，同意作
    為證據，但被告乙○○則全部不同意作為證據（本院卷第五七頁）。經審酌被告
    乙○○以外之人，即包括同案被告己○○、證人丙○○、甲○○、戊○○等四人
    ，於司法警察調查中，均陳稱確實與被告乙○○有毒品交易存在等語，至審判中
    ，則均有不同說辭，有各該筆錄可參（詳見九十三年八月十九日移送之警卷，下
    稱警卷，及本院卷一百頁以下）。由於四人對於前後陳述不符之原因，均無受有
    司法警察不正訊問之表示，業經其等陳明在卷（己○○聲羈卷九頁、本院卷一Ｏ
    三頁以下、一一二頁、一一四頁），參照被告以外之人於偵查中向檢察官所為之
    陳述，除顯有不可信之情況者外，得為證據，並不以行交互詰問為必要，乃刑事
    訴訟法第一百五十九條之一第二項所明定，則上述四人於司法警察前出於任意性
    之陳述，即不因司法警察之訊問方式與審判中之詰問方式有所不同，逕行排除作
    為證據，合先指明。而根據上述四人所言，其等均與被告乙○○相識，基於此等
    情誼即一般證人與人為善之心態，所言難免迴護被告乙○○，則其等先後所為有
    利及不利被告乙○○之陳述中，通常合理之狀況，自應以司法警察調查中所為不
    利之陳述較為可信。再者，觀察上述四人於司法警察調查中所為之陳述，除指證
    被告乙○○犯行外，亦將同時使自己涉入持有、施用、甚或販賣毒品等罪嫌，為
    避免自己遭受訴追之之風險，其等顯有日後故為不實陳述藉以脫免罪責之動機，
    故其等於本院審理中所為有利於己之陳述，可信度較低。況且，上述四人於司法
    警察調查中所言，分別與被告乙○○自己之供詞及扣案紅色小冊記載之金錢往來
    內容等事證，相互吻合（詳後述），相較於審理中翻供所為前後矛盾且與事證不
    符之說辭，顯然可信許多。從而，根據以上理由，同案被告己○○、證人丙○○
    、甲○○、戊○○於司法警察調查中所為之陳述，具備可信之特別情況，且為交
    互比對用以證明犯罪事實所必要之證據，自得作為認定被告乙○○犯罪事實之用
    ，而有證據能力。
二、訊據被告乙○○、己○○均矢口否認有前述販賣第二級毒品犯行，辯稱：其等持
    有毒品，只是自行施用，兼或有免費提供他人施用，縱然收取價金，也是原價轉
    讓或補貼部分取得之成本，並無營利之意圖云云。惟查：
（一）被告乙○○、己○○於前述事實欄所載之時間、地點，由被告乙○○獨資或與
      被告己○○合資，在高雄地區向綽號「塑膠」之不詳姓名成年男子，以每錢五
      千五百元之價格，多次購得第二級毒品甲基安非他命，並在澎湖縣馬公市持有
      及施用，經警於九十三年五月六日持搜索票至二人租屋處搜索，扣得事實欄所
      載各該物品之事實，為被告二人所自承在卷（警卷第十二頁反面第十四行、本
      院卷五八頁、六Ｏ頁），並有搜索票、搜索扣押筆錄附卷可稽（警卷八八至九
      五頁），又有毒品分裝器具、吸食器具、甲基安非他命殘渣等扣案可佐。準此
      ，被告二人均曾持有第二級毒品之事實，自堪認定。
（二）被告乙○○持有之第二級毒品，曾先後於如附表一所示之四次時間、地點，分
      別交付丙○○三次，交付戊○○一次，並按其數量，向丙○○收取高於原購買
      價格之金錢，也與戊○○議定價金但尚未交付，因而得款三萬元之事實，業據
      被告乙○○於警訊中自承在卷（警卷第十二頁反面第十六行、第十三頁反面第
      五行、第十四行、第十五頁反面第十一行），核與證人丙○○、戊○○於警訊
      中所述情節相符（警卷第三九頁、第六四頁、六五頁，後二頁警卷頁碼脫漏）
      ，且與扣案被告乙○○所有紅色小冊中所記載「中銘一千」等文字相符（偵字
      四二二卷第一四頁）。因而，被告乙○○就所持有之第二級毒品，曾經從事如
      附表一所示之四次毒品交易等情，已堪認定。
（三）被告乙○○、己○○二人，共同於如附表二所示之七次時間、地點，由己○○
      提供所有門號Ｚ000000000號行動電話，作為販賣毒品聯繫之用，而
      由己○○與欲購買毒品之人議妥交易之數量及價格，再向乙○○取得甲基安非
      他命交付欲購買之人並視情形取款，總計先後有七次毒品交易，因而得款五千
      一百元之事實，亦經被告乙○○、己○○二人於警訊中自承不諱（警卷十四頁
      反面第十四行以下、三四頁正面第十一行以下）。茲就各次毒品交易之過程，
      列載認定事實所憑之證據如下：
      １、附表二編號一之毒品交易，業據被告二人自承在卷（警卷十五頁正面第十
          行、三四頁反面第三行），核與扣案被告乙○○所有紅色小冊中所記載「
          志奇欠一千」等文字相符（偵字四二二卷一四頁）。
      ２、附表二編號二之毒品交易，業據被告二人自承在卷（警卷十五頁正面第十
          六行、三四頁反面第十三行），核與扣案被告乙○○所有紅色小冊中所記
          載「都都（陳逸凡綽號）欠四千」等文字相符（偵字四二二卷一四頁）。
      ３、附表二編號三之毒品交易，業據被告二人自承在卷（警卷十五頁反面第九
          行、三五頁正面第三行），核與扣案被告乙○○所有紅色小冊中所記載「
          該二千」等文字相符（偵字四二二卷一四頁）。
      ４、附表二編號四之毒品交易，業據被告二人自承在卷（警卷十五頁反面第六
          行、三四頁反面第十六行），且與證人甲○○於警訊中所述內容一致（警
          卷四四頁），並與扣案被告乙○○所有紅色小冊中所記載「小杰（甲○○
          綽號）一千佳」等文字相符（偵字四二二卷一四頁）。
      ５、附表二編號五之毒品交易，業據被告二人自承在卷（警卷十五頁正面第十
          三行、三四頁反面第十行），核與扣案被告乙○○所有紅色小冊中所記載
          「蔡頭一千佳」等文字相符（偵字四二二卷一四頁）。
      ６、附表二編號六之毒品交易，業據被告二人自承在卷（警卷十五頁反面第三
          行、三五頁正面第十四行以下），核與扣案被告乙○○所有紅色小冊中所
          記載「燦（吳文志綽號）一千佳」等文字相符（偵字四二二卷一四頁）。
      ７、附表二編號七之毒品交易，業據被告二人自承在卷（警卷十五頁反面第十
          三行、三五正面第二行），核與扣案被告乙○○所有紅色小冊中所記載「
          該二千一百佳」等文字相符（偵字四二二卷一四頁）。
（四）被告乙○○以低價購得甲基安非他命再以高價賣出給丙○○之事實，既如前述
      ，則被告乙○○顯有賺取價差之事實，顯然具備販賣第二級毒品以營利之意圖
      。至於被告乙○○所辯補貼機票、住宿費用云云，經核所謂補貼，即在轉嫁自
      己原本應負擔之費用於他人之意，當然屬於取得利益之範疇，無礙於被告乙○○營利意圖之認定。又被告乙○○及己○○其餘之毒品交易，均屬小量分裝後
      再予賣出，業已認定如前，參酌被告乙○○已先對丙○○有低價取得高價賣出
      之情形，足以認定被告二人其餘毒品交易，也透過分裝過程賺取價差從中獲利
      ，亦有營利之意圖無誤。況且，因毒品逐漸氾濫，政府查緝亦日益嚴厲，毒品
      獲取之管道也越趨不易，如無利可圖，應無甘冒被處重刑而從事交易之理，故
      被告二人販賣第二級毒品之營利意圖，即堪認定。
（五）被告二人於警訊中均有多次陳述，且前後不一，考量較後之陳述，為警方根據
      事證反覆推研後再為訊問，亦為被告二人已無遭逮捕之慌亂後所言，又與其餘
      事證相符，因而採信被告二人最後一次警訊之內容。至於被告二人事後於檢察
      官訊問時及本院審理中翻供，以及其餘被告以外之人有關並無毒品交易之陳述
      ，皆與前述認定事實所憑之證據難以契合，且如理由欄第一項所述，可能出於
      利己與利人之動機，而有故為不實陳述之狀況，自不能據以作為有利被告之認
      定，附此敘明。
（六）綜上所述，被告二人所稱並無毒品交易，亦無營利意圖等辯解，均與事證不合
      ，顯屬推諉卸責之詞，不能採信。本件事證明確，被告二人犯行均堪認定，應
      予依法論科。
三、核被告二人所為，均係犯毒品危害防制條例第四條第二項之販賣第二級毒品罪。
    被告二人持有第二級毒品之低度行為，均應為販賣之高度行為所吸收，不另論罪
    。被告二人就如附表二所示販賣第二級毒品之犯行，有犯意聯絡及行為分擔，均
    為共同正犯。被告二人先後多次販賣第二級毒品之行為，均時間緊接，方法相若
    ，罪名相同，顯各係基於概括犯意所為，為連續犯，均應依刑法第五十六條之規
    定論以一罪，並加重其刑。爰審酌被告乙○○有傷害前科，被告己○○有偽造有
    價證券及傷害前科，有臺灣高等法院被告全國前案紀錄表附卷可稽，雖不構成累
    犯，但素行欠佳，其等多次販賣第二級毒品牟利，次數不少，多人購買毒品之結
    果，造成犯罪根源，助長他人吸毒惡習，但犯罪後曾經坦承，並非全無悔意，因
    而根據二人販賣毒品次數及參與程度之區別，分別量處如主文所示之刑。扣案物
    品中，行動電話一支及紅色小冊一本，屬於被告二人所有販賣毒品所用之物，業
    據認定如前，封口機一臺、夾鍊袋六十四個、膠布六捲、剪刀一支、鐵線一支、
    湯匙一支等物品，亦屬被告乙○○所有分裝甲基安非他命以供販賣之用具，業據
    被告己○○陳明在卷（警卷二十頁正面第九行、二十二頁正面第七行），均應依
    毒品危害防制條例第十九條第一項規定宣告沒收。另被告乙○○販賣毒品所得總
    計三萬五千一百元，其中五千一百元亦屬被告己○○販賣毒品所得，應依同前規
    定宣告沒收，且如全部或一部不能沒收時，以其財產抵償之。其餘扣案之施用毒
    品用具及施用毒品殘渣，屬被告二人施用毒品之物件，與本件販賣毒品案情無關
    ，不另宣告沒收。
四、公訴意旨另以：被告己○○除涉及附表二所載販賣第二級毒品事實外，尚涉及附
    表一編號三、編號四所載兩次販賣第二級毒品罪嫌等語。惟遍觀全卷資料，附表
    一編號三、編號四兩次毒品交易，均為被告乙○○單獨所為，與被告己○○並無
    關聯，而檢察官於首次到庭行準備程序時，即就附表一編號三部分減縮被告己○○犯嫌（本院卷六Ｏ頁十一行），又根據檢察官起訴書附表編號十一備註欄之記
    載，有關本判決附表一編號四之事實，亦未說明被告己○○有何販賣毒品之意思
    聯絡或行為分擔存在。因此，此部份公訴意旨容有誤會，因檢察官就此部分係與
    前揭有罪部分，以裁判上一罪關係提起公訴，故不另為無罪判決之諭知。
五、檢察官於本院審理期日，因證人甲○○到庭證稱自己○○處無償取得毒品云云，
    而於論告時追加被告己○○轉讓第二級毒品罪名（本院卷一一七頁到數第三行）
    。惟被告己○○將毒品交付甲○○，係與被告乙○○共犯販賣第二級毒品罪名，
    尚非轉讓罪名，業據認定如附表二編號四所示。因檢察官追加之罪名與本院認定
    有罪部分，乃就同一事實構成選擇論科之關係，故亦不另為無罪判決之諭知。
六、公訴意旨又以：被告乙○○、己○○共同基於運輸第二級毒品之概括犯意，被告
    乙○○單獨於九十三年一月間某日起，被告二人共同於九十三年三月間某日起，
    多次前往高雄地區，購買二至四錢數量不等之甲基安非他命，搭乘飛機運輸至澎
    湖地區，因認被告二人尚涉嫌毒品危害防制條例第四條第二項之連續運輸第二級
    毒品罪嫌等語。惟查：
（一）毒品危害防制條例第四條第二項運輸第二級毒品罪，參酌司法院三十六年院解
      字第三五四一號解釋意旨，固然不以國外輸入國內或國內輸出國外為限，其在
      國內運輸者亦屬之；零星夾帶或短途持送者，仍得斟酌實際情形論科。故依向
      來實務見解，應以路途遠近及毒品數量多寡，作為是否構成運輸毒品罪名之判
      斷標準。惟在刑法第一條罪刑法定原則衍生之構成要件明確性原則之下，有關
      路途遠近及數量多寡之解釋，自應採取較為嚴格之解釋，以避免造成構成要件
      空洞化而導致法律解釋恣意之空間，合先敘明。
（二）運輸毒品罪名之處罰，考其立法目的，無非為了避免毒品在兩地間流通，導致
      毒品擴散之結果發生。而國境乃人員、貨品之流動界線，故跨越國境所為輸出
      入毒品行為，應為運輸毒品罪名處罰之典型，且為立法者關注之焦點所在。前
      述司法院解釋，固然將國內之毒品流通行為，納入處罰範圍，但因境內人員、
      貨品之流通，概屬自由，則考量其立法目的，應以國境內毒品之流通，可能導
      致運輸目的地發生毒品擴散之結果，為其處罰之界線。準此，行為人流通毒品
      之數量，如果使運輸目的地點，足以構成毒品上下游買賣關係，導致毒品供需
      網路之建立，不論行為人有無販賣毒品之意思，仍然增加法律所欲避免之毒品
      擴散風險，自應為運輸毒品罪名處罰之對象。而行為人如果本身即為毒品最下
      游之提供者，原有販賣毒品之意思，依其流通之毒品數量，又僅能少量分售他
      人施用，無法成為毒品上游而建立毒品供需網路，在考量立法者已將運輸、販
      賣毒品罪名併列於毒品危害防制條例第四條各項之處罰當中，則此時應非立法
      者欲以運輸毒品罪名規範計劃內之行為，逕依販賣毒品罪名處罰即可。
（三）在本件情形，被告乙○○、己○○二人，單獨或共同自高雄地區攜帶數錢之第
      二級毒品搭機至澎湖地區之事實，業據二人自承在卷（本院卷五八頁、六Ｏ頁
      ）。而澎湖地區雖與高雄地區以海相隔，但每日均有單程十架次以上之班機提
      供交通服務，並有海運載客，尚有郵政、物流業可供利用，所有人員、貨物之
      往來，概屬自由，機場之檢查，亦屬安全檢查而非控制物品之流通，則兩地之
      間，雖有地理上之相當距離，但在社會生活上，並無任何經界而屬相互開放且
      可以簡單往來之區域，故被告二人於搭機時攜帶毒品，與前述司法院解釋所稱
      之短徒運送，已無不符。又被告二人每次攜帶第二級毒品甲基安非他命之數量
      ，證據可以證明之部分最多僅為四臺錢亦即十五公克而已，縱然以純度百分之
      百計算，以現行醫療文獻所載每人每日甲基安非他命耐受度一公克而言，可供
      一人十五日施用，數量並非龐大，亦與前述司法院解釋所稱之零星夾帶，尚無
      明顯出入。再者，被告二人攜帶之毒品數量，顯不足以在澎湖地區建立毒品上
      下游網路，僅供被告二人自己施用並兼作為最下游之毒品提供者而已，參照前
      述說明，應以販賣毒品罪名處罰即可，與運輸毒品罪名所欲處罰之典型行為及
      規範對象，容有不同，不能論以運輸第二級毒品罪名。因此，檢察官因就此部
      份與前述有罪部分，以牽連犯之裁判上一罪關係起訴，故不另為無罪判決之諭
      知。
據上論結，應依刑事訴訟法第二百九十九條第一項前段，毒品危害防制條例第四條第
二項、第十九條第一項，刑法第十一條前段、第二十八條、第五十六條，判決如主文
。
本案經檢察官薛雯文到庭執行職務。
中　　　華　　　民　　　國　　　九十三　　　年　　十一　　月　　三十　　日
                                  臺灣澎湖地方法院刑事庭
                                    審判長法  官  管安露
                                          法  官  李宛玲
                                          法  官  陳介安
右正本證明與原本無異。
如不服本判決，應於判決送達後十日內，向本院提出上訴狀（須附繕本）。
中　　　華　　　民　　　國　　　九十三　　　年　　十二　　月　 　一 　　日
                                          書記官  劉竹苞
 附表一：
┌──┬────┬────┬───────┬──────┬───────┐
│編號│犯罪時間│犯罪地點│販售毒品（安非│ 販售所得   │ 備註         │
│    │        │        │他命）重量    │（新臺幣）  │              │
├──┼────┼────┼───────┼──────┼───────┤
│一  │九十三年│澎湖縣  │一錢          │ 七千元     │ 乙○○自己出 │
│    │二月四日│馬公市  │              │            │ 資購買毒品， │
│    │某時許  │光復路  │              │            │ 再販售一錢之 │
│    │        │世樺飯店│              │            │ 毒品給丙○○ │
│    │        │八０六室│              │            │ 。           │
├──┼────┼────┼───────┼──────┼───────┤
│二  │九十三年│澎湖縣  │一點五錢      │ 一萬二千元 │ 乙○○自己出 │
│　　│二月二十│馬公市  │　　　        │ 　         │ 資購買毒品， │
│　　│日某時許│光復路  │              │            │ 再販售一點五 │
│    │        │世樺飯店│              │            │ 錢之毒品給胡 │
│    │        │八０六室│              │            │ 東保。       │
├──┼────┼────┼───────┼──────┼───────┤
│三  │九十三年│澎湖縣  │二錢　　　　　│ 一萬一千元 │ 乙○○將自己 │
│    │三月初某│馬公市  │              │            │ 出資購買之毒 │
│    │日某時許│光復路  │              │            │ 品販售二錢給 │
│    │        │世樺飯店│              │            │ 丙○○。     │
│    │        │八０一室│              │            │              │
├──┼────┼────┼───────┼──────┼───────┤
│四  │九十三年│澎湖縣  │一小包        │            │              │
│    │五月二日│馬公市  │（數量不詳）  │ 一千元     │ 乙○○自己出 │
│    │某時許  │東文里  │              │ （尚未取得 │ 資購買毒品後 │
│    │        │五十之十│              │ 此筆款項） │ ，再販售一千 │
│    │        │三號二０│              │            │ 元之毒品給許 │
│    │        │一室    │              │            │ 中銘），惟該 │
│    │        │        │              │            │ 款項尚未收取 │
│    │        │        │              │            │ 。           │
└──┴────┴────┴───────┴──────┴───────┘
 附表二 ：
┌──┬────┬────┬───────┬──────┬───────┐
│編號│犯罪時間│犯罪地點│販售毒品（安非│ 販售所得   │ 備註         │
│    │        │        │他命）重量    │（新臺幣）  │              │
├──┼────┼────┼───────┼──────┼───────┤
│一  │九十三年│澎湖縣  │一小包        │ 一千元     │ 乙○○自己出 │
│    │四月二十│馬公市  │（數量不詳）  │ （尚未取得 │ 資購買毒品後 │
│    │九日上午│東文里  │              │ 此筆款項） │ ，由吳志麒（ │
│    │九時許  │五十之十│              │            │ 志奇）以電話 │
│    │        │三號二０│              │            │ 聯絡己○○（ │
│    │        │一室    │              │            │ ０九七一一二 │
│    │        │        │              │            │ 八一四五）購 │
│    │        │        │              │            │ 買毒品事宜後 │
│    │        │        │              │            │ ，再由乙○○ │
│    │        │        │              │            │ 販售所持有一 │
│    │        │        │              │            │ 千元之毒品給 │
│    │        │        │              │            │ 吳志麒，惟尚 │
│    │        │        │              │            │ 未取得該款項 │
│    │        │        │              │            │ 。           │
├──┼────┼────┼───────┼──────┼───────┤
│二  │九十三年│澎湖縣  │一小包        │ 四千元     │ 乙○○自己出 │
│　　│四月三十│馬公市  │（數量不詳）  │ （尚未取得 │ 資購買毒品後 │
│　　│日二十一│公車總站│              │ 此筆款項） │ ，由陳逸凡（ │
│    │時許    │前      │              │            │ 嘟嘟）以電話 │
│    │        │        │              │            │ 聯絡己○○（ │
│    │        │        │              │            │ ０九七一一二 │
│    │        │        │              │            │ 八一四五）購 │
│    │        │        │              │            │ 買毒品事宜後 │
│    │        │        │              │            │ ，再由己○○ │
│    │        │        │              │            │ 向乙○○拿取 │
│    │        │        │              │            │ 四千元之毒品 │
│    │        │        │              │            │ 販售給陳逸凡 │
│    │        │        │              │            │ 惟尚未取得該 │
│    │        │        │              │            │ 款項。       │
├──┼────┼────┼───────┼──────┼───────┤
│三  │九十三年│澎湖縣  │一小包　　　　│ 二千元     │ 乙○○自己出 │
│    │五月一日│馬公市  │（數量不詳）  │ （尚未取得 │ 資購買毒品後 │
│    │十八時許│東文里  │              │ 此筆款項） │ ，由姓名年籍 │
│    │        │全聯社  │              │            │ 不詳綽號「該 │
│    │        │大門前  │              │            │ 仔」之成年男 │
│    │        │        │              │            │ 子以電話聯絡 │
│    │        │        │              │            │ 己○○（０九 │
│    │        │        │              │            │ 七一一二八一 │
│    │        │        │              │            │ 四五）購買毒 │
│    │        │        │              │            │ 品事宜後，再 │
│    │        │        │              │            │ 由己○○向吳 │
│    │        │        │              │            │ 文彩拿取二千 │
│    │        │        │              │            │ 元之毒品販售 │
│    │        │        │              │            │ 給「該仔」， │
│    │        │        │              │            │ 惟該款項尚未 │
│    │        │        │              │            │ 收取。       │
├──┼────┼────┼───────┼──────┼───────┤
│四  │九十三年│澎湖縣  │一小包        │            │              │
│    │五月一日│馬公市  │（數量不詳）  │ 一千元     │ 乙○○自己出 │
│    │十九時許│東文里  │              │            │ 資購買毒品後 │
│    │        │活動中心│              │            │ ，由甲○○（ │
│    │        │小公園前│              │            │ 少杰）聯絡歐 │
│    │        │        │              │ 　　　　　 │ 家雄（０九七 │
│    │        │        │              │  　　　    │ 一一二八一四 │
│    │        │        │              │            │ 五）購買毒品 │
│    │        │        │              │            │ 事宜後，再由 │
│    │        │        │              │            │ 己○○向吳文 │
│    │        │        │              │            │ 彩拿取一千元 │
│    │        │        │              │            │ 毒品販售給王 │
│    │        │        │              │            │ 孝杰。　　　 │
├──┼────┼────┼───────┼──────┼───────┤
│五  │九十三年│澎湖縣  │一小包        │ 一千元     │ 乙○○自己出 │
│    │五月一日│馬公市  │（數量不詳）  │            │ 資購買毒品後 │
│    │二十三時│東文里  │              │            │ ，由姓名年籍 │
│    │許      │全聯社  │              │            │ 不詳綽號「蔡 │
│    │        │大門前  │              │            │ 頭」之成年男 │
│    │        │        │              │            │ 子以電話聯絡 │
│    │        │        │              │            │ 己○○（０九 │
│    │        │        │              │            │ 七一一二八一 │
│    │        │        │              │            │ 四五）購買毒 │
│    │        │        │              │            │ 品事宜後，再 │
│    │        │        │              │            │ 由己○○向吳 │
│    │        │        │              │            │ 文彩拿取一千 │
│    │        │        │              │            │ 元之毒品販售 │
│    │        │        │              │            │ 給綽號「蔡頭 │
│    │        │        │              │            │ 」之男子。   │
├──┼────┼────┼───────┼──────┼───────┤
│六  │九十三年│澎湖縣  │一小包        │ 一千元     │ 乙○○自己出 │
│    │五月一日│馬公市  │（數量不詳）  │            │ 資購買毒品後 │
│    │十八時許│東文里  │              │            │ ，由姓名年籍 │
│    │        │社區小公│              │            │ 不詳綽號「該 │
│    │        │園前    │              │            │ 仔」之成年男 │
│    │        │        │              │            │ 子以電話聯絡 │
│    │        │        │              │            │ 己○○（０九 │
│    │        │        │              │            │ 七一一二八一 │
│    │        │        │              │            │ 四五）購買毒 │
│    │        │        │              │            │ 品事宜後，再 │
│    │        │        │              │            │ 由己○○向吳 │
│    │        │        │              │            │ 文彩拿取一千 │
│    │        │        │              │            │ 元之毒品販售 │
│    │        │        │              │            │ 給「該仔」， │
│    │        │        │              │            │ 「該仔」再將 │
│    │        │        │              │            │ 該毒品交給吳 │
│    │        │        │              │            │ 文志（綽號「 │
│    │        │        │              │            │ 燦仔」）。   │
├──┼────┼────┼───────┼──────┼───────┤
│七  │九十三年│澎湖縣  │一小包        │ 二千一百元 │  乙○○自己出│
│    │五月二日│馬公市  │（數量不詳）  │            │  資購買毒品後│
│    │十八時許│東文里  │              │            │  ，由姓名年籍│
│    │        │社區小公│              │            │  不詳綽號「該│
│    │        │園前    │              │            │  仔」之成年男│
│    │        │        │              │            │  子以電話聯絡│
│    │        │        │              │            │  己○○（０九│
│    │        │        │              │            │  七一一二八一│
│    │        │        │              │            │  四五）購買毒│
│    │        │        │              │            │  品事宜後，再│
│    │        │        │              │            │  由己○○向吳│
│    │        │        │              │            │  文彩拿取一千│
│    │        │        │              │            │  元之毒品販售│
│    │        │        │              │            │  給「該仔」。│
└──┴────┴────┴───────┴──────┴───────┘
